【裁判字號】    99,交易,59
【裁判日期】    991021
【裁判案由】    過失傷害
【裁判全文】
臺灣臺南地方法院刑事判決              99年度交易字第59號
公  訴  人  臺灣臺南地方法院檢察署檢察官
被      告  丙○○
上列被告因過失傷害案件，經檢察官提起公訴（98年度偵字第95
35號），被告就被訴事實為有罪之陳述，本院裁定改行簡式審判
程序，判決如下：
    主  文
丙○○因過失傷害人，處拘役貳拾伍日，如易科罰金，以新臺幣
壹仟元折算壹日。緩刑貳年，並應履行如附件所示本院九十九年
度交附民字第二五號和解筆錄所示內容之賠償義務。
    事  實
一、丙○○於民國98年6月6日上午10時48分許，駕駛車牌號碼IW
    -7731號自用小客車，沿臺南縣新市鄉○○村○○路由東往
    西方向行駛，途經該路段與富強路51巷口，欲迴轉至對向車
    道時，本應注意汽車迴車前，應暫停並顯示左轉燈光或手勢
    ，看清無來往車輛，始得迴轉，而依當時天氣晴、日間自然
    光線、柏油路面乾燥無缺陷、無障礙物、視距良好，並無不
    能注意之情事，竟疏未注意即貿然迴轉，適乙○○騎乘車牌
    號碼962-CHF號重型機車自同向左後方駛至，因閃避不及，
    而與丙○○所駕駛之前開小客車發生擦撞，乙○○因此人車
    倒地，並受有右手掌、右手肘、右膝多處擦傷及右小腿瘀青
    等傷害。丙○○於肇事後經警前往現場處理時，當場向臺南
    縣警察局善化分局交通事故處理小組員警承認為肇事人，並
    自願接受裁判。
二、案經乙○○訴由臺南縣警察局善化分局報告臺灣臺南地方法
    院檢察署檢察官偵查起訴。
    理  由
一、本案係經被告丙○○就被訴之犯罪事實為有罪之表示，而經
    本院裁定以簡式審判程序加以審理，依刑事訴訟法第273條
    之2、第159條第2項之規定，不適用傳聞法則有關限制證據
    能力之相關規定，合先敘明。
二、上揭犯罪事實，業據被告於本院審理時坦承不諱，核與告訴
    人乙○○於警詢、偵查中指訴之情節相符，並有臺南縣警察
    局善化分局道路交通事故現場圖、道路交通事故調查報告表
    （一）、（二）各1份、現場蒐證照片20幀、宏科醫院診斷
    證明書1紙附卷可稽（見警卷第4至6頁、第11頁，98核交字
    第3249號偵卷第35至37頁），堪認被告自白與事實相符，應
    可採信。按汽車迴車前，應暫停並顯示左轉燈光或手勢，看
    清無來往車輛，並注意行人通過，始得迴轉，道路交通安全
    規則第106條第5款定有明文。被告為領有職業大貨車駕駛執
    照之人，有卷附被告駕駛執照影本可按（見警卷第7頁），
    理應知悉並注意前開規定，且依當時天氣晴、日間自然光線
    、柏油路面乾燥無缺陷、無障礙物、視距良好，客觀上並無
    不能注意之情事，竟疏未注意而貿然迴轉車輛，而擦撞同向
    左後方直行由告訴人駕駛之重機車，致告訴人受有前揭傷害
    ，被告之駕駛行為自有過失，是被告之過失行為與告訴人所
    受之傷害間，具有相當因果關係。綜上，本案事證明確，被
    告過失傷害之犯行洵堪認定，應予依法論科。
三、核被告所為，係犯刑法第284條第1項前段之過失傷害罪。被
    告於肇事後，在未有偵查犯罪職務之機關或公務員發覺其為
    犯罪人前，即向到場處理本件道路交通事故而尚不知肇事者
    為何人之臺南縣警察局善化分局交通事故處理小組員警供承
    其肇事犯罪，自首並接受裁判一情，有臺南縣警察局交通隊
    道路交通事故肇事人自首情形紀錄表1紙在卷可憑（見警卷
    第12頁），爰依刑法第62條前段之規定減輕其刑。茲審酌被
    告無前科、素行良好，有臺灣高等法院被告前案紀錄表在卷
    可稽，其生活狀況、智識程度（高中畢業）、被告過失情節
    ，告訴人所受傷害之程度，且被告業與告訴人成立和解，有
    本院99年度交附民字第25號和解筆錄1份存卷可按，暨被告
    犯罪後坦承犯行、態度尚佳等一切情狀，量處如主文所示之
    刑，並諭知易科罰金之折算標準。又查，被告前未曾因故意
    犯罪受有期徒刑以上刑之宣告，有臺灣高等法院被告前案紀
    錄表附卷可按，其因一時疏失致罹刑章，然業與告訴人達成
    和解，經此偵審科刑教訓，已足資警惕，信無再犯之虞，本
    院因認其所受宣告之刑，以暫不執行為適當，爰依刑法第74
    條第1項第1款之規定，併予宣告緩刑2年，以啟自新。末按
    緩刑宣告，得斟酌情形，命犯罪行為人向被害人支付相當數
    額之財產或非財產上之損害賠償，刑法第74條第2項第3款亦
    有明定，為確保被告於緩刑期間，能按上開和解筆錄所承諾
    之賠償金額以及付款方式履行，以確實收緩刑之功效，爰依
    前揭規定，併諭知被告應依如附件所示本院99年度交附民字
    第25號和解筆錄所示內容履行賠償義務。倘被告未遵循本院
    諭知之緩刑期間所定負擔而情節重大者，檢察官得依刑事訴
    訟法第476條及刑法第75條之1第1項第4款之規定，聲請撤銷
    本案緩刑之宣告，併予敘明。
據上論斷，應依刑事訴訟法第273條之1第1項、第299條第1項前
段，刑法第284條第1項前段、第41條第1項前段、第62條前段、
第74條第1項第1款、第2項第3款，刑法施行法第1條之1，判決如
主文。
本案經檢察官甲○○到庭執行職務。
中    華    民    國    99    年    10    月    21    日
                         交通法庭    法  官  黃聖涵
以上正本證明與原本無異。
如不服本判決應於收受本判後10日內向本院提出上訴書狀，並應
敘述具體理由。其未敘述上訴理由者，應於上訴期間屆滿後20日
內向本院補提理由書狀（均須按他造當事人之人數附繕本）「切
勿逕送上級法院」。
                                     書記官  吳揆滿
中    華    民    國    99    年    10    月    21    日
附錄本案論罪科刑法條全文
刑法第284條第1項：
因過失傷害人者，處6月以下有期徒刑，拘役或500元以下罰金，
致重傷者，處1年以下有期徒刑，拘役或500元以下罰金。

司法院資訊處製作；財團法人民間司法改革基金會備份。
